【裁判字號】    98,交抗,56
【裁判日期】    980120
【裁判案由】    聲明異議
【裁判全文】
臺灣高等法院臺中分院刑事裁定          98年度交抗字第56號
抗  告  人
即受處分人  甲○○
上列抗告人因違反道路交通管理處罰條例案件，不服臺灣彰化地
方法院，中華民國97年12月16日所為裁定（97年度交聲字第1417
號），提起抗告，本院裁定如下：
    主  文
原裁定撤銷，發回臺灣彰化地方法院。
    理  由
一、原裁定意旨略以：按汽車駕駛人，未領有駕駛執照駕駛小型
    車或機器腳踏車者，處6千元以上1萬2千元以下罰鍰，並當
    場禁止其駕駛，道路交通管理處罰條例第21條第1項第1款定
    有明文。經查：異議人甲○○於民國（下同）97年3月6日下
    午1時6分許，無照騎乘車牌號碼KPA-008號重型機車，行經
    彰化縣員林鎮○○路○段，經彰化縣警察局員林分局員林派
    出所警員許亦松查核國民身分證後舉發之事實，業經證人許
    亦松到庭結證屬實，且有舉發違反道路交通管理事件通知單
    、機車駕駛人查詢資料可憑，經核相符，另異議人目前持用
    之國民身分證係於95年11月16日換發，於本件舉發時並無遺
    失情事，亦有國民身分證影本可憑，異議人否認違規，尚非
    可採。本件事證明確，原處分機關據舉發之事實，予以裁罰
    ，並無違法、不當。異議人之異議無理由，應予駁回等語。
二、抗告意旨略以：抗告人甲○○不認識KPA-008重機車之車主
    ，有沒有騎KPA-008重機車，請求查明清楚，更為適當裁定
    云云。
三、經查，本件原裁定以抗告人前開違規事實係經舉發警員查核
    國民身分證後舉發，且抗告人之國民身分證於舉發時並無遺
    失情事，因認抗告人違規事實明確，原處分機關據舉發之事
    實，予以裁罰，並無不當，固非無見。惟查，本件抗告人一
    再陳稱不認識前開違規車輛之車主，沒有騎過前開車輛，則
    該車輛於被取締時究係何人使用，即有辨明之必要，雖證人
    即本案舉發警員許亦松於原審到庭結證稱：攔檢時，受處分
    人有帶身分證，經伊用無線電線上查詢，得知受處分人沒有
    駕照等語，惟實務上，持用他人身分證件應訊之情況非無可
    能，且證人經原審請其當庭辨認抗告人是否即為當日駕駛人
    時，又稱「沒有印象」，則取締當時之駕駛人是否確為抗告
    人，即非無疑，而本件卷內既存有前開違規車輛之車籍資料
    （原審卷第14頁），自不難以傳喚車主劉吉雄之方式，查明
    其究竟有無將前開車輛交付抗告人使用，原審徒以抗告人前
    開違規事實係經舉發警員查核國民身分證後舉發，即認抗告
    人所辯不足採信，而駁回其異議，尚嫌速斷。異議人提起抗
    告指摘原裁定不當，非無理由，應由本院將原裁定撤銷發回
    原審法院詳細查明，另為適法之處理，以昭折服。
四、據上論結，應依道路交通案件處理辦法第25條、第26條，刑
    事訴訟法第413 條前段，裁定如主文。
中    華    民    國    98    年    1    月     20    日
            刑事刑十一庭  審判長法  官  陳  朱  貴
                                法  官  何  志  通
                                法  官  郭  同  奇
上列正本證明與原本無異。
不得抗告。
                                書記官  康  孝  慈
中    華    民    國    98    年    1    月     20    日


司法院資訊處製作；財團法人民間司法改革基金會備份。
